臺灣新北地方法院刑事判決
111年度審易字第1429號
公  訴  人  臺灣新北地方檢察署檢察官
被      告  黃冠德



上列被告因詐欺案件，經檢察官提起公訴（111 年度偵字第1959
7 號），本院判決如下：
    主  文
黃冠德犯詐欺取財罪，處拘役貳拾伍日，如易科罰金，以新臺幣
壹仟元折算壹日。
未扣案之犯罪所得新臺幣貳仟陸佰元沒收，於全部或一部不能沒
收或不宜執行沒收時，追徵其價額。
    事實及理由
壹、查被告黃冠德所犯係死刑、無期徒刑、最輕本刑為3 年以上
    有期徒刑以外之罪，其於準備程序就被訴事實為有罪之陳述
    ，經告知簡式審判程序之旨，並聽取其與檢察官之意見後，
    本院認無不得或不宜改依簡式審判程序進行之處，爰依刑事
    訴訟法第273 條之1 第1 項、第284 條之1 之規定，裁定進
    行簡式審判程序。
貳、本案犯罪事實、證據及應適用之法條，除下列事項應予更正
    、補充外，餘均引用附件即檢察官起訴書之記載：
一、犯罪事實欄一第2 行所載之「基於以網際網路對公眾散布而
    犯詐欺取財之犯意」，應更正為「基於詐欺取財之犯意」。
二、補充「被告黃冠德於111 年10月27日本院準備程序及審理時
    之自白（參本院卷附當日各該筆錄）」為證據。　　　　
參、審酌被告係具備一般智識程度或社會歷練之人，不思付出自
    身勞力或技藝，循正途賺取生活所需之錢財，反而利用物流
    業者代墊貨款之便利機制，對告訴人林雨諺施用詐術騙取金
    錢，造成告訴人之財產受損，實有不該，兼衡被告之素行、
    教育程度、職業、家庭經濟與生活狀況、其犯罪之動機、目
    的、手段，以及犯後始終坦承犯行，態度勉可等一切情狀，
    量處如主文第1 項所示之刑，並諭知如易科罰金之折算標準
    ，以資處罰。
肆、被告實行本件犯行詐得之新臺幣2,600 元，屬其犯罪所得，
    未見實際合法發還告訴人之事證，基於任何人不能保有犯罪
    所得之立法原則，自應於主文第2 項宣告沒收，並於全部或
    一部不能沒收或不宜執行沒收時，追徵其價額。
伍、本判決係依刑事訴訟法第310 條之2 及第454 條所製作之簡
    化判決，依法僅需記載犯罪事實、證據名稱及應適用之法條
    ，並得以簡略方式為之，如認定之犯罪事實、證據及應適用
    之法條，與檢察官起訴書之記載相同者，得引用之，附此敘
    明。
據上論斷，應依刑事訴訟法第273 條之1 第1 項、第299 條第1
項前段、第310 條之2 、第454 條（本件依刑事判決精簡原則，
僅記載程序法條文），判決如主文。
本案經檢察官吳秉林偵查起訴，由檢察官陳炎辰到庭執行公訴。
中　　華　　民　　國    111   年 　 11  　月 　 29  　日
                 刑事第二十四庭  法  官　李俊彥   
以上正本證明與原本無異。
如不服本判決，應於判決送達後20日內敘明上訴理由，向本院提
出上訴狀（應附繕本），上訴於臺灣高等法院。其未敘述上訴理
由者，應於上訴期間屆滿後20日內向本院補提理由書「切勿逕送
上級法院」。
                                 書記官  林慈恩
中　　華　　民　　國　  111 　年　  11    月    29    日
附錄本判決論罪之法律條文：
中華民國刑法第339 條
意圖為自己或第三人不法之所有，以詐術使人將本人或第三人之
物交付者，處5 年以下有期徒刑、拘役或科或併科50萬元以下罰
金。
以前項方法得財產上不法之利益或使第三人得之者，亦同。
前二項之未遂犯罰之。  
--------------------------------------------------------
附件：
臺灣新北地方檢察署檢察官起訴書
                                    111年度偵字第19597號
　　被　　　告　黃冠德　男　28歲（民國00年00月00日生）
　　　　　　　　　　　　住○○市○○區○○000號
　　　　　　　　　　　　國民身分證統一編號：Z000000000號
上列被告因詐欺案件，已經偵查終結，認應提起公訴，茲將犯罪
事實及證據並所犯法條分敘如下：
　　　　犯罪事實
一、黃冠德明知其並無貨物需要代墊款項，竟仍意圖為自己不法
    之所有，基於以網際網路對公眾散布而犯詐欺取財之犯意，
    利用Lalamove外送平臺提供代墊貨款服務之機會，一人分飾
    寄件人、收件人，於民國110年10月2日凌晨3時42分許，先
    以門號0000000000號行動電話註冊小蜂鳥國際物流有限公司
    (下稱小蜂鳥公司)所提供之Lalamove帳號後，又在不詳地點
    ，佯以寄件人(使用之連絡門號為0000000000號)之名義，於
    Lalamove外送平臺APP上刊登編號#000000-000000號之需代
    墊新臺幣(下同)2,600元貨款訂單之不實訊息，施此詐術手
    段，致上網瀏覽該訊息之Lalamove外送員林雨諺因而陷於錯
    誤，遂至新北市○○區○○路000巷00號向黃冠德收貨，並同意
    交付2,600元之費用作為代墊款予黃冠德，林雨諺再依黃冠
    德指示，將貨品送往新北市○○區○○○路000號之收件地址，嗣
    林雨諺至上開收件地點時，未見有人前來取貨，經撥打上揭
    2支聯絡門號，均無回應，再去電向小蜂鳥公司客服人員詢
    問後，始悉受騙。
二、案經林雨諺訴請偵辦。
　　　　證據並所犯法條
一、證據清單及待證事實：
編號 證據名稱 待證事實 1 被告黃冠德於偵查之供述 自白全部犯罪事實。 2 證人即告訴人林雨諺之指證 證明告訴人遭詐騙之經過。 3 LALAMOVE外送平台訂單截圖、實際託運物品照片 證明被告利用網際網路對不特定外送人員施用詐術之事實。 4 本署111年度偵字第1306 號追加起訴書 佐證被告使用門號0000000000號之事實。 
二、核被告所為係犯刑法第339條第1項詐欺取財罪嫌。至告訴意
    指認被告所為係犯刑法第339條之4第1項第3款之以網際網路
    對公眾散布而犯詐欺取財罪乙節，然查諸被告僅係利用網際
    網路在LaLamove快遞平台發送訂單，向告訴人詐騙代墊貨款
    ，而LaLamove快遞平台，乃係透過手機APP或網頁下單，由L
    aLamove快遞平台媒合旗下服務之外送員提供快遞物流服務
    ，被告尚未向公眾散布詐欺訊息，而係針對特定LaLamove快
    遞平台業者所媒合之外送員個人發送詐欺訊息，核與刑法第
    339條之4第1項第3款所定加重詐欺罪之要件不符，而僅係論
    以刑法第339條第1項之詐欺取財罪嫌，爰附此敘明。另就被
    告本件犯罪所得2,600元，請依刑法第38條之1第1項、第3項
    規定宣告沒收，並於全部或一部不能沒收或不宜執行沒收時
    ，追徵其價額。
三、依刑事訴訟法第251條第1項提起公訴。
　  此　致
臺灣新北地方法院
中　　華　　民　　國　 111　　年　　5 　　月　　20　　日
　　　　　　　　　　　　　　　檢　察　官  吳秉林